臺灣板橋地方法院刑事判決　　　　　　　　　　　　　九十三年度易字第三五六號
　　公　訴　人　臺灣板橋地方法院檢察署檢察官
　　被　　　告　甲○○
右列被告因竊盜等案件，經檢察官提起公訴（九十三年度偵字第四四二五號），被告
於準備程序進行中就被訴事實為有罪之陳述，經告知簡式審判程序之旨，並聽取當事
人之意見後，本院裁定由受命法官獨任進行簡式審判程序，並判決如左：
    主  文
甲○○共同攜帶兇器竊盜，累犯，處有期徒刑柒月。
梅花扳手壹支沒收。
    事  實
一、甲○○於民國八十九年間因偽藥、施用毒品等違反毒品危害防制條例案件，分別
    經本院以八十八年度訴字第二五號、八十九年度板簡字第五三九號判決處以有期
    徒刑六月、四月，嗣定應執行刑為有期徒刑九月，及因施用毒品案件於九十年四
    月六日經本院以九十年度易字第四六四號判處有期徒刑五月確定，二罪合併執行
    ，於九十一年一月三日縮短刑期假釋出監，縮刑期滿日期為九十一年二月九日，
    有期徒刑所餘刑期內，未經撤銷假釋，其未執行之刑，已以執行論。竟仍不知悔
    改，復與姓名年籍不詳綽號「小賴」之成年男子，基於意圖為自己不法所有之犯
    意聯絡，於九十二年八月十九日八時三十分許，在台北縣板橋市○○街八巷底停
    車場，由甲○○攜帶「小賴」所有客觀上足以對人生命、身體具有危險性可供兇
    器使用之梅花扳手一把，敲壞乙○○所有車號二三一三－ＤＥ號自小客車之右前
    車窗玻璃後，由甲○○在旁把風，而「小賴」潛入車內，共同竊取車內之哥樂牌
    汽車音響一部得逞。嗣為乙○○報案，經警員採集上開車輛玻璃所遺留指紋比對
    後查獲。
二、案經乙○○訴由臺北縣政府警察局海山分局報請臺灣板橋地方法院檢察署檢察官
    偵查起訴，本院於準備程序進行中，甲○○就被訴事實為有罪之陳述，經告知簡
    式審判程序之旨，並聽取各當事人之意見後，裁定進行簡式審判程序。
    理　由
一、右揭事實，業據被告甲○○於檢察官偵訊及本院審理中均坦承不諱，亦據告訴人
    乙○○指訴綦詳，此外並有內政部警政署刑事警察局九十二年九月三日刑紋字第
    ０九二０一六五二一五號鑑驗書一件、車籍作業系統－查詢認可資料各乙紙在卷
    可稽，足徵被告自白與事實相符。本件事證明確，被告犯行洵堪認定。
二、查梅花扳手為金屬製品，尖端均甚堅硬，客觀上具有危險性，足以對人之身體、
    生命、安全構成威脅，應屬兇器。核被告所為，係犯刑法第三百二十一條第一項
    第三款之攜帶兇器竊盜罪。其與真實姓名年籍不詳自稱「小賴」之成年男子間，
    有犯意聯絡及行為分擔，均為共同正犯。被告曾因偽藥、施用毒品等違反毒品危
    害防制條例案件，分別經本院以八十八年度訴字第二五號、八十九年度板簡字第
    五三九號判決處以有期徒刑六月、四月，嗣定應執行刑為有期徒刑九月，及因施
    用毒品案件於九十年四月六日經本院以九十年度易字第四六四號判處有期徒刑五
    月確定，二罪合併執行，於九十一年一月三日縮短刑期假釋出監，縮刑期滿日期
    為九十一年二月九日，有期徒刑所餘刑期內，未經撤銷假釋，其未執行之刑，已
    以執行論，此有臺灣高等法院被告全國前案紀錄表乙紙在卷可稽，其受有期徒刑
    之執行完畢，五年以內再犯有期徒刑以上之本罪，為累犯，應依法加重其刑。爰
    審酌被告犯罪之動機、目的、手段、犯罪所得、犯罪後坦承犯行，並已與告訴人
    和解賠償損害之態度等一切情狀，量處如主文所示之刑，以資懲儆。公訴人雖具
    體求刑有期徒刑十月，惟被告犯後坦承犯行深具悔意，且已賠償被害人之損害，
    因認公訴人之求刑尚嫌過重，量處如主文所示之刑，已足昭烔戒。又梅花扳手一
    支，為共犯「小賴」所有供其犯罪所用之物之事實，業據被告供明在卷，雖未扣
    案，惟無證據顯示業已滅失，應依刑法第三十八條第一項第二款宣告沒收。
三、又起訴書證據並所犯法條欄第二段雖未記載被告所為係犯刑法第三百五十四條之
    毀損物品罪，惟因犯罪事實欄第五行已明載：「敲壞乙○○所有車號二三一三－
    ＤＥ號自小客車之右前車窗玻璃」，且公訴檢察官於審理時亦明確表示此部分已
    被起訴，應認被告除被訴刑法第三百二十一條第一項之加重竊盜罪外，尚被訴刑
    法第三百五十四條之毀損物品罪。惟此部分係告訴乃論之罪且嗣經告訴人撤回告
    訴，有刑事撤回告訴狀二紙可憑，因此部分與前開有罪之加重竊盜罪部分有方法
    結果牽連犯之裁判上一罪關係，爰不另為不受理之諭知，附此敘明。
據上論斷，應依刑事訴訟法第二百七十三條之一第一項、第二百九十九條第一項前段
，刑法第二十八條、第三百二十一條第一項第三款、第四十七條、第三十八條第一項
第二款，判決如主文。
本案經檢察官孫治平到庭執行職務。
中　　　華　　　民　　　國　　九十三　　年　　　五　　　月　　二十六　　日
                              臺灣板橋地方法院刑事第四庭
                                  法  官  吳幸娥
右正本證明與原本無異
如不服本判決應於送達後十日內向本院提出上訴狀
                                  書記官  洪惠玲
中　　　華　　　民　　　國　　九十三　　年　　　五　　　月　　二十六　　日
附錄本案論罪科刑法條全文
中華民國刑法第三百二十一條
犯竊盜罪而有左列情形之一者，處六月以上、五年以下有期徒刑：
一  於夜間侵入住宅或有人居住之建築物、船艦或隱匿其內而犯之者。
二  毀越門扇、牆垣或其他安全設備而犯之者。
三  攜帶兇器而犯之者。
四  結夥三人以上而犯之者。
五  乘火災、水災或其他災害之際而犯之者。
六  在車站或埠頭而犯之者。
前項之未遂犯罰之。
